# 会计的授权U 盾

提问人：mopyfish 时间：2022-11-21 10:56:28
请教陈版，公司是国有控股企业，董事长持有公司5%的股份。会计的授权U盾用公司董事长身份证办理，这在上市审计核查的时候有问题没有？

回答人：chenyiwei
可能涉及不相容职责分离问题，即董事长能否绕开正常的财务审批流程直接使用该U盾划转银行账户内的资金。基于谨慎考虑，建议作为不规范操作予以整改。